IROMI STEYSI EYLIN PANANA PANANA

EMAIL <u>isep.1406@gmail.com</u> / <u>iromi 146@hotmail.com</u>

Dirección Jr. San Isidro n° 326, km12 - Comas

Celular +51 954790536 **Fijo** 01 635 7884

Estudiante de Ciencias de la Comunicación, con 2 años de experiencia en Gestión de Redes Sociales, Diseño de Marca y Fotógrafa aficionada. Tiene como objetivo principal, seguir enriqueciendo su formación y evolución profesional, de modo que busca nuevas oportunidades laborales vinculadas al área de Relaciones Públicas y Publicidad. Dispuesta aportar lo mejor de sus conocimientos y destrezas, a la empresa.

ESTUDIOS

CIENCIAS DE LA COMUNICACIÓN

Universidad de San Martin de Porres Agosto 2015 – Actualidad X CICLO

ESTUDIOS COMPLEMENTARIOS

FOTOGRAFÍA

Escuela Peruana de Música & Arte Setiembre 2018 – Noviembre 2018

EXPERIENCIA LABORAL

COMUNICADORA SOCIAL

Caduceo Consultores S.A.C.
Consorcio Aguas Andinas Consultores
Área de Comunicaciones dirigido al
Proyecto del Ministerio de Vivienda
Noviembre 2019 – Actualmente

Practicante en el área de Comunicaciones en el Proyecto "Ampliación y Mejoramiento de los Sistemas de Agua Potable y Alcantarillado para los Sectores 359 y 360 y Nuevas Habilitaciones del Esquema Integral Carabayllo Sectores 352-353-355-356-357-358. Distritos de Carabayllo y San Antonio (Huarochirí)".

- ✓ Encargada de vectorizar y diseñar material visual.
- ✓ Fotografía en campo
- ✓ Consolidar la redacción de documentos dirigidos a la población.
- ✓ Diseñar y programar las presentaciones del Proyecto.
- ✓ Ejecutar nuevas estrategias comunicacionales para la intervención de las diferentes áreas dentro del Proyecto.

EDITORA AUDIOVISUAL

Grupo Minuto S.A.C. Área de edición de videos y vectores. Noviembre 2018 – Marzo 2019

- ✓ Encargada de la edición de videos de Proyecto Nota 20.
- ✓ Edición de banners para página web de Proyecto Estudiantil.
- ✓ Encargada de vectorizar archivos para el aula virtual de Nota 20.

ESTRATEGA COMUNICACIONAL

Factor Pyme Área de Redacción y Community Manager Julio 2018 – Diciembre 2018 Practicante en el área de Comunicaciones, redacción y gestora de las Redes Sociales de la empresa Factor Pyme.

Community Manager

- √ Facebook e Instagram
- ✓ Medición de audiencia
- ✓ Promoción y difusión de productos

Mejoras con el servicio:

- ✓ Implementación de nuevas estrategias comunicacionales.
- ✓ Cierre de contratos con nuevos clientes.
- ✓ Redacción y edición de cartas y/o documentos.

TELEMARKETING

Empresa 365 S.A.C Área de venta y migración con la empresa Entel Chile Enero 2017 – Abril 2017 Promoción e implementación, para la migración del público chileno con la empresa Entel Chile.

✓ Service de Entel Chile

OPERADORA TELEFÓNICA

Empresa Peripheria S.A.C Área de finanzas dirigido a proveedores de Perú Plast. Diciembre 2015 – Marzo 2016 Cobranza y gestión de documentos.

- ✓ Encargado de la cobranzas a los proveedores de Perú Plast.
- ✓ Gestionar y facturar los requerimientos de los clientes con la empresa.
- ✓ Redacción de documentos solicitados por el cliente o proveedor.

SEMINARIOS

- ✓ Seminario Nacional "Liderazgo, Creatividad y Valores". (2015)
- ✓ Seminario Nacional de Relaciones Públicas "Gestión Estratégica de las Relaciones Públicas para la excelencia de las Organizaciones". (2016)
- ✓ Seminario Nacional "Nuevas Tendencias, nuevos retos a la Publicidad". (2017)

ACTIVIDADES

- ✓ Seminario Nacional "Nuevas Tendencias, nuevos retos a la Publicidad". (2017) Empadronadora en los Censos Nacionales 2017: XII de Población, VII de Vivienda y III de Comunidades Indígenas del INEI. (Octubre 2017)
- ✓ Voluntaria en los Juegos Para Panamericanos Lima 2019 en el área de Servicios al Espectador. (Agosto 2019)

IDIOMAS

INGLÉS - INTERMEDIO

Universidad de San Martin de Porres - USMP Agosto 2015 - actualidad

INFORMÁTICA

✓ Paquete Microsoft Office

(Word, Excel, PowerPoint, Access)

✓ Paquete Adobe

(Ilustrator, Photoshop, InDesign, Premiere Pro)

REFERENCIAS PERSONALES

✓ Encargada del Proyecto – Lic. Carmen Neyra Corvera

Consorcio Aguas Andinas Consultores

Celular: 970 831 288

√ Líder – Joel Dace Condori Tejada

Grupo Minuto S.A.C. Celular: 964 354 973

√ Gerente – Giovanni Huamán

Factor Pyme

Celular: 930 418 505

✓ Encargada de ventas – Macarena Ramos

A 365 S.A.C

Celular: 997 064 963

√ Líder – Rosa Cortijo

Peripheria S.A.C Celular: 991 135 726